【裁判字號】    97,簡上,187
【裁判日期】    980216
【裁判案由】    詐欺
【裁判全文】
臺灣新竹地方法院刑事裁定             97年度簡上字第187號
公  訴  人  臺灣新竹地方法院檢察署檢察官
上  訴  人
即  被  告  甲○○
上列上訴人即被告因詐欺案件，不服本院97年11月17日97年度簡
上字第187 號第二審判決，提起上訴，本院判決如下：
    主  文
上訴駁回。
    理  由
一、上訴意旨如上訴聲明狀所載（如附件）。
二、按左列各罪之案件，經第二審判決者，不得上訴於第三審法
    院：（一）最重本刑為三年以下有期徒刑、拘役或專科罰金
    之罪；（二）刑法第三百二十條、第三百二十一條之竊盜罪
    ；（三）刑法第三百三十五條、第三百三十六條第二項之侵
    占罪；（四）刑法第三百三十九條、第三百四十一條之詐欺
    罪；（五）刑法第三百四十二條之背信罪；（六）刑法第三
    百四十六條之恐嚇罪；（七）刑法第三百四十九條第二項之
    贓物罪，此為刑事訴訟法第375 條第1 項、第376 條定有明
    文。又依刑事訴訟法第455 條之1 第1 項、第3 項之規定，
    對於簡易判決有不服者，得上訴於管轄之第二審地方法院合
    議庭，並準用第三編第一章及第二章除第三百六十一條外之
    規定。是以刑事訴訟法第376 條所列各罪之案件，經管轄之
    第二審地方法院合議庭判決後，該案即告確定，不得再上訴
    於高等法院。又原判決正本，雖誤載得上訴字樣，惟仍不能
    影響法律之明文規定，此為最高法院80年度臺上字第4287號
    判決意旨足資參照。
三、經查：本件上訴人即被告甲○○因詐欺案件，經臺灣新竹地
    方法院檢察署檢察官偵查後聲請簡易判決處刑（97年度偵字
    第2268號），本院簡易庭於97年7 月11日以97年度竹北簡字
    第336 號認被告犯幫助詐欺罪，處有期徒刑三月，如易科罰
    金，以新臺幣一千元折算一日。嗣因被告對該判決不服，提
    起上訴，再經本院管轄第二審之合議庭於97年11月17日以97
    年度簡上字第187 號撤銷原判決，改判被告犯幫助詐欺罪，
    處有期徒刑三月，如易科罰金，以新臺幣一千元折算壹日，
    減為有期徒刑一月又十五日，如易科罰金，以新臺幣一千元
    折算壹日。是以第一審簡易庭及第二審合議庭均係依刑法第
    三十條第一項前段、第三百三十九條第一項論罪處刑，核屬
    刑事訴訟法第376 條第4 款之案件，揆諸前揭說明，既經第
    二審判決，自不得再行上訴。被告對於不得再行上訴之案件
    提起上訴，於法自有未合，不能准許，應予駁回。
四、至本院97年11月17日所為之97年度簡上字第187 號刑事判決
    正本，雖記載「如不服本判決應於收受本判決後10日內向本
    院提出上訴書狀」，表示被告得對該判決上訴，然本院97年
    度簡上字第187 號刑事第二審判決係不得上訴第三審之案件
    ，業如前述，從而參照前述最高法院判決意旨，仍不因前述
    記載而得提起上訴，附此敘明。
據上論斷，依刑事訴訟法第455 條之1 第3 項、第384 條，裁定
如主文。
中    華    民    國    98    年    2     月    16    日
                  刑事第一庭    審判長法  官  許翠玲
                                      法  官  羅惠雯
                                      法  官  楊惠芬
以上正本證明與原本無異。
不得抗告。
中    華    民    國    98    年    2     月    16    日
                                      書記官  張懿中


司法院資訊處製作；財團法人民間司法改革基金會備份。
